臺北高等行政法院判決
　　　　　　　　　　　　　　　92年度訴字第03690號
　　　　　　　　　　　　　　　.
原　　　告　新竹鐘錶有限公司
代　表　人　甲○○
訴訟代理人　丁○○
被　　　告　財政部臺灣省北區國稅局
代　表　人　許虞哲（局長）
訴訟代理人　乙○○
　　　　　　戊○○
　　　　　　丙○○
上列當事人間因營利事業所得稅事件，原告不服財政部中華民國
92年6月6日台財訴字第0920021959號訴願決定，提起行政訴訟，
本院判決如下：
　　主  文
原告之訴駁回。
訴訟費用由原告負擔。
　　事  實
一、事實概要：原告民國88年度營利事業所得稅結算申報，列報
    全年所得額新台幣（下同）98,968元，被告初查以其成本無
    法勾稽查核，按同業利潤標準核定其營業成本為18,954,870
    元，營業毛利為6,717,976元，查核核定營業費用為6,512,6
    45元，營業淨利為205,331元，加計非營業收入642,714元，
    核定全年所得額為848,045元。原告不服，申請復查未獲變
    更，提起訴願亦遭決定駁回，遂提起行政訴訟。
二、兩造聲明：
　(一)原告聲明：訴願決定、復查決定及原處分均撤銷。
　(二)被告聲明：駁回原告之訴。
三、兩造之爭點：被告應否以原告88年度有鐘錶修理之營業收入
    ，按鐘錶修理業8924－11之同業利潤標準，核定該部分營業
    成本？
　(一)原告主張之理由：
    1.國稅局查核營利事業所得稅，對有爭議或課稅事實不明確
      之案件定有協談制度，原告係與稅務員達成按行業代號「
      5420－12」調整營業成本之共識下始願出具承諾書，被告
      卻以此作為不利原告之理由。
    2.原告為寶島鐘錶公司連鎖之關係企業，針對購買鐘錶客戶
      ，有保固期免費維修之服務，更換零件僅收取零件之費用
      ，並未再收取維修費。原告因櫃檯小姐之疏忽，將客戶更
      換零件之費用誤寫為修理費，有顧客切結書三份可為佐證
      。惟復查及訴願決定均以原告未提供相關帳簿憑證供核，
      致被告無從審核為駁回理由。被告初查時，原告已將所有
      帳冊憑證業提供審核，復查時再提供客戶切結書三份，惟
      被告未詳細查證，亦未明言須提示何種證明，率爾駁回所
      請，認事用法，實有違誤，且有違行政程序法第36條稽徵
      機關所為職權調查事項及證據，應對於當事人有利或不利
      之情形一律注意之規定。
　(二)被告主張之理由：
    原告申報營業成本19,467,018元，被告原核定以其成本帳載
    不全，且經原告出具承諾書，分別依行業代號「5420－12，
    鐘錶及零件，毛利率24%，營業收入為23,685,371元」及「
    8924－11，鐘錶修理，毛利率52%，營業收入為1,987,475元
    」核定營業成本為18,954,870元。復查時，被告以雙掛號寄
    送至新竹巿東門街177號（公司營業地址）通知原告於91年3
    月20日前提示相關帳簿憑證供核，惟其逾期未提示，致無從
    就其申請復查事項加以審酌，是以維持原核定。原告不服，
    復主張因櫃檯小姐不熟開錯品名，以致被告誤以為係開立修
    理收入而非銷貨收入云云，提起訴願、行政訴訟。惟原告迄
    未能提示相關證明文據，參照行政法院31年判字第53號判例
    「當事人主張事實，須負舉證責任，倘所提出之證據，不足
    為其主張事實之證明，自不能認其主張為真實。」之意旨，
    自難認原告為有理由，原核定並無不合。
　　理  由
一、原告起訴後，被告代表人變更為許虞哲，業經具狀聲明承受
    訴訟，合先敘明。
二、按「稽徵機關進行調查或復查時，納稅義務人應提示有關各
    種證明所得額之帳簿、文據；其未提示者，稽徵機關得依查
    得之資料或同業利潤標準核定其所得額。」「本法第八十三
    條所稱之帳簿文據，其關係所得額之一部或關係課稅年度中
    某一期間之所得額，而納稅義務人未能提示者，稽徵機關得
    就該部分依查得之資料或同業利潤標準核定其所得額。」為
    所得稅法第83條第1項及同法施行細則第81條第1項所明定。
三、原告88年度營利事業所得稅結算申報，列報全年所得額98,9
    68元，被告以其成本無法勾稽查核，按同業利潤標準核定其
    營業成本為18,954,870元，營業毛利為6,717,976元，查核
    核定營業費用為6,512,6 45元，營業淨利為205,331元，加
    計非營業收入642,714元，核定全年所得額為848,045元。原
    告不服，循序提起行政訴訟，主張其為寶島鐘錶公司連鎖之
    關係企業，對購買鐘錶客戶給予保固期免費維修之服務，僅
    收取更換零件費用，未收取維修費，因櫃檯小姐之疏忽，將
    更換零件費用誤載為修理費云云。兩造爭點所在為：被告應
    否以原告88年度有鐘錶修理之營業收入，按鐘錶修理業8924
    －11之同業利潤標準，核定該部分營業成本？經查原告本年
    度申報營業成本19,467,018元，因成本帳載不全，出具承諾
    書同意按同業利潤標準核定，被告查核其營業收入25,672,8
    46元，其中23,685,371元為鐘錶及零件收入，其餘1,987,47
    5元為鐘錶修理收入之事實，有申報書、承諾書及審查報告
    在原處分卷可稽，且為原告所不爭執。是被告就營業收入
    1,98 7,475元部分，按鐘錶修理（8924－11）之同業利潤標
    準核定營業成本為18,954,870元，並無不合。原告雖稱發票
    係誤載為修理費，並提出顧客切結書三份為證。惟其未能就
    其所稱提供相關帳簿憑證供核，無從認定發票金額為誤載，
    自應以其記載為準。又原告既無相關帳證資料佐證，自不能
    僅以事後顧客出具之切結書認其主張為真實。而被告係依查
    核資料為核定，亦未違反行政程序法第36條規定，原告主張
    無可採。從而被告所為核定、復查及訴願決定均無違誤，原
    告徒執前詞，聲請撤銷，為無理由，應予駁回。
據上論結，本件原告之訴為無理由，爰依行政訴訟法第98條第3
項前段，判決如主文。
中　　華　　民　　國　  94　  年　　1　   月　　13    日
                  第二庭審判長法  官　鄭忠仁
                              法  官　林育如
                              法  官　楊莉莉
上為正本係照原本作成。
如不服本判決，應於送達後二十日內，向本院提出上訴狀並表明
上訴理由，如於本判決宣示後送達前提起上訴者，應於判決送達
後二十日內補提上訴理由書（須按他造人數附繕本）。
中　　華　　民　　國　  94　  年　　1　   月　　13    日
            　　　　　　　    書記官   王俊權
